臺灣臺北地方法院刑事判決
110年度簡上字第103號
被      告
即  上訴人  劉品廷



上列上訴人即被告因竊盜案件，不服本院中華民國110年6月7日
所為110年度簡字第989號第一審簡易判決（聲請簡易判決處刑案
號：110年度偵字第11170號），提起上訴，經本院管轄之第二審
合議庭判決如下：
    主  文
原判決撤銷。
劉品廷犯竊盜罪，處罰金新臺幣伍仟元，如易服勞役，以新臺幣
壹仟元折算壹日。
    犯罪事實
一、劉品廷意圖為自己不法之所有，基於竊盜之犯意，於民國10
    9年11月20日下午3時22分許，在臺北市○○區○○○路0段000號
    之星巴克興和門市內，徒手竊取店內商品架上之JNWLSBK女
    神隨身杯1個（下稱本案杯子），得手後藏放於隨身包包內
    ，未經結帳即行離去。嗣該門市店長陳怡雯發覺商品遭竊後
    調閱監視器錄影畫面並報警處理，經警方循線而查悉上情。
二、案經臺北巿政府警察局大安分局報請臺灣臺北地方檢察署檢
    察官偵查後聲請簡易判決處刑。
　　理  由
一、上訴人即被告劉品廷、檢察官對於本判決所引作為本院判斷
    依據之各項證據資料，均不爭執其證據能力，且未於言詞辯
    論終結前聲明異議，本院審酌該等言詞或書面陳述作成時之
    情況認為適當，均無不宜作為證據之情事，依刑事訴訟法第
    159條之5第2項規定，均得作為證據。其餘資以認定本案犯
    罪事實之非供述證據，亦查無違反法定程序取得之情形，依
    刑事訴訟法第158條之4反面解釋，應具證據能力。
二、上揭事實，業據被告於偵查、本院準備程序與審理中坦承不
    諱（見臺灣臺北地方檢察署110年度偵字第11170號號卷【下
    稱偵卷】第69至70頁、本院110年度簡上字第103號卷【下稱
    簡上卷】第45、67頁），核與證人即告訴人陳怡雯於警詢中
    之證述相符（見偵卷第7至9頁），並有監視器錄影畫面光碟
    1片暨監視器錄影畫面翻拍照片3張在卷可稽（見偵卷第11至
    13頁），是被告前開任意性之自白核與事實相符而可採信。
    綜上，本案事證已臻明確，被告之犯行堪以認定，應依法論
    科。
三、論罪科刑：
㈠、核被告所為，係犯刑法第320條第1項之竊盜罪。
㈡、原審據以論處被告罪刑，固非無見。惟按量刑之輕重，雖屬
    事實審法院得依職權自由裁量之事項，然仍應受比例原則及
    公平原則之限制，否則其判決即非適法。刑事審判旨在實現
    刑罰權分配的正義，故法院對有罪被告之科刑，應符合罪刑
    相當之原則，使輕重得宜，罰當其罪，以契合社會之法律感
    情，此所以刑法第57條明定科刑時應審酌一切情狀，尤應注
    意該條各款所列事項以為科刑輕重之標準，又其中第10款所
    稱犯罪後之態度，包括行為人犯罪後，有無悔悟而力謀恢復
    原狀，或與被害人和解，賠償損害等情形而言。經查，被告
    於原審判決後，業與被害人星巴克興和門市成立調解，賠償
    被害人損失新臺幣（下同）4000元，被害人亦表示對於被告
    刑度尊重法院判決等情，有本院民國110年2月1日調解筆錄
    在卷可參（見簡上卷第11頁），足認被告犯後確有悔悟，且
    力謀恢復原狀、賠償被害人所受損害，可認原審量刑之基礎
    已有不同，被告犯後態度尚佳，應為更有利於被告之認定。
    原審未及審酌上情，致對被告量刑失之過重，被告據此提起
    上訴，確有理由。又原審判決諭知沒收被告未扣案之犯罪所
    得部分，亦因前述業已調解成立、賠償損害等情而容有未洽
    （詳後述），應由本院撤銷改判。
㈢、爰以行為人之責任為基礎，審酌被告不思以正途獲取財物， 
    恣意竊取他人之物，欠缺尊重他人財產法益之觀念，造成他
     人財產損失及不便，危害社會治安，所為應予非難，兼衡
    被告前有多次竊盜前科，素行非佳；惟念其於犯後坦承犯行
    ，態度尚可，併參酌其所竊得財物之價值，及已與星巴克興
    和門市達成和解並已賠償完畢，有上開和解書可佐；復考量
    被告自承專科畢業、目前無業之智識程度及家庭經濟狀況（
    簡上卷第67頁）等一切情狀，量處如主文所示之刑，並諭知
    易服勞役之折算標準。
四、被告因本案犯行而獲得本案杯子，雖未據扣案，然屬於被告
    所有之犯罪所得，本應依刑法第38條之1第1項前段、第3項
    之規定，予以宣告沒收之，並於全部或一部不能沒收或不宜
    執行沒收時，追徵其價額，惟被告已與被害人星巴克興和門
    市達成和解，並賠償4,000元完畢，業如前述，雖非刑法第3
    8條之1第5項規定文義所指犯罪所得已實際合法「發還」被
    害人者，然參酌該規定旨在保障被害人因犯罪所生之求償權
    （參刑法第38條之1第5項之立法理由），被告既已將逾犯罪
    所得之金錢償還被害人，則被害人之求償權已獲滿足，若再
    宣告沒收，將有過苛之虞，爰依刑法第38條之2第2項規定，
    不予宣告沒收。
據上論斷，應依刑事訴訟法第455條之1第1項、第3項、第369條
第1項前段、第364條、第299條第1項前段，刑法第320條第1項、
第42條第3項前段、第38條之2第2項，刑法施行法第1條之1第1項
，判決如主文。
本案經檢察官孫沛琦聲請以簡易判決處刑，檢察官鄭雅方到庭執
行職務。
中　　華　　民　　國　　110 　年　　10　　月　　13　　日
　　　　　　　　　刑事第十三庭  審判長  法　官　鍾雅蘭
　　　　　　　　　                      法  官  劉庭維
　　　　　　　　　                      法  官  郭又禎 
以上正本證明與原本無異。　　　　　　　　
不得上訴。
　　　　　　　　　                      書記官  殷玉芬　
中　　華　　民　　國　　110 　年　　10　　月　　13　　日
附錄本案論罪科刑法條全文：
中華民國刑法第320條第1項
意圖為自己或第三人不法之所有，而竊取他人之動產者，為竊盜
罪，處5年以下有期徒刑、拘役或50萬元以下罰金。